# 请教陈版主有关合并日（购买日）的问题

提问人：han_jian_guang 时间：2012-05-21 21:44:20
1.A公司和B公司为P公司控制的两个子公司，现A从P处取得B公司股权，双方商定以 2010 年 6 月 30 日作为审计评估基准日，对B公司进行评估，并以评估值参考定价。实际合并日（参照购买日 5 个条件）实现的日期为 2010 年 8 月 5 日。我看了陈版主的几个回帖，说实务中以最近的资产负债表日进行模拟。我想问一下， 8 月 5 日，最近的是 7 月 31 日，但 7 月 31 日A公司资产负债表上尚未出现对B的长投，所谓模拟是不是就假设合并日是 7 月 31 日，在 7 月 31 日进行长投账务处理（B公司在 7 月 31 日账面净资产所享有的份额）？，对A公司报表进行调整，进而与B公司 7 月 31 日截止的资产负债表进行合并。如果实际的合并日是 8 月 25 日，就以 8 月 31 日作为合并日，以B公司在 8 月 31 日的账面净资产份额为长投成本，进行账务处理，编制个别报表，进而编制合并报表。不知道我的理解对不对？

回答人：chenyiwei
一般做法是：合并日仍然是按五个条件确定的，即 8 月 5 日；但因为 8 月 5 日并非月末结帐日，所以用最近的月末结帐日即 7 月 31 日的被合并方资产负债表来模拟被合并方于 8 月 5 日的净资产状况，作为A公司对B公司的长期股权投资的初始成本。A公司的个别报表之需要按照真实发生交易的情况，在 8 月 5 日确认对B公司的长期股权投资即可，并不需要模拟调整 7 月末A公司的报表。也就是：会计处理的日期概念还是和准则所述的理论做法一致，只是以最近的月末结帐日的数据来模拟购买日的被合并方财务状况而已。

提问人：han_jian_guang 时间：2012-05-22 18:34:28
回复 chenyiwei 的帖子
谢谢陈版主，大概明白了。但是在会计书上说需要编制合并日的合并资产负债表，合并利润表，合并现金流量表（同一控制下），如果会计上仍然按照 8 月 5 日做账，以 7 月 31 日被合并方所有者权益账面作为长投成本，那合并日合并报表怎么编制呢？麻烦版主详细解答，不胜感激

回答人：chenyiwei
在实务中，合并日不会专门编制合并日的合并报表的。如果确实需要编制，可以在合并日（ 8 月 5 日）以双方在 7 月 31 日的财务数据为基础编制，即实际上编制的是 7 月 31 日的合并报表。

提问人：han_jian_guang 时间：2012-05-23 10:25:25
没明白goforit同学的意思，陈版主所说可以在合并日（ 8 月 5 日），实际上编制的是 7 月 31 日的合并报表， 7 月 31 日A的报表上没有对B的长投，怎么合并？调整资本公积？菜鸟求版主和各位高人解答

回答人：chenyiwei
可以根据 8 月 5 日实际形成长投的会计分录，视同该笔分录提前到 7 月 31 日做，在此基础上模拟一项母公司对该被合并方的长期投资，在此基础上进行抵销处理。